【裁判字號】    97,審訴,2616
【裁判日期】    971128
【裁判案由】    毒品危害防制條例
【裁判全文】
臺灣桃園地方法院刑事判決            97年度審訴字第2616號
公  訴  人  臺灣桃園地方法院檢察署檢察官
被      告  甲○○
上列被告因違反毒品危害防制條例案件，經檢察官提起公訴（97
年度毒偵字第4575號），被告於本院準備程序進行中，就被訴事
實為有罪之陳述，經本院告知簡式審判程序意旨，並聽取公訴人
及被告之意見後，本院合議庭裁定改依簡式審判程序審理，茲判
決如下：
    主      文
甲○○犯如附表所示之罪，各處如附表主文及從刑欄所示之主刑
及從刑；應執行有期徒刑貳年，扣案如附表所示之第一級毒品海
洛因壹包含袋（驗餘淨重零點壹壹公克）沒收銷燬之，夾鍊袋陸
個、注射針筒陸支、吸食器壹組、橡皮軟管壹條、塑膠管、削尖
吸管各壹支均沒收。
    事實及理由
一、犯罪事實：緣甲○○前於民國95年間因施用毒品案件，經本
    院以95年度毒聲字第33號裁定送觀察、勒戒後，認無繼續施
    用毒品傾向，於95年2 月16日釋放出所，並經臺灣桃園地方
    法院檢察署檢察官以95年度毒偵字第284 號為不起訴處分確
    定，詎其仍不知悔改並戒除毒癮，於上開觀察、勒戒執行完
    畢釋放後5 年內，復分別基於施用第一、二級毒品之犯意，
    而有如附表所示之5 次施用第一級毒品、3 次施用第二級毒
    品犯行，嗣為警於如附表所示之時間、地點查獲，並扣得如
    附表編號一至五所示之物。
二、證據名稱：
    (一)被告於本院審理時之自白。
    (二)被採尿人姓名編號對照表及台灣檢驗科技股份有限公司濫
      用藥物尿液檢驗報告各5 份。
    (三)桃園縣政府警察局扣押物品清單、扣押物品目錄表、扣案
      之夾鍊袋6 個、注射針筒6 支、吸食器1 組、橡皮軟管1
      條、塑膠管、削尖吸管各1 支等物及第一級毒品海洛因1
      包（毒品驗餘淨重0.11公克，含與毒品無法析離之包裝袋
      1 個，空包裝重0.15公克）、法務部調查局鑑定書1 份。
    (四)臺灣高等法院被告前案紀錄表1 份。
三、附記事項：
    (一)中華民國九十六年犯罪減刑條例已於96年7 月4 日制定公
      布，並於96年7 月16日施行，被告所犯各次施用第一、二
      級毒品犯行之犯罪時間均在96年4 月24日以前，且均無該
      條例第3 條第1 項不予減刑之情形，爰依該條例第2 條第
      1 項第3 款之規定，均減其宣告刑二分之一，並依同條例
      第10條第1 項之規定，定其應執行之刑。
    (二)扣案之第一級毒品海洛因1 包，其中包裝袋部分，依現行
      檢驗方式乃以刮除方式為之，包裝袋上仍會摻殘若干毒品
      無法分離，自應一體視為毒品部分，而依毒品危害防制條
      例第18條第1 項前段規定，宣告沒收銷燬之。
四、應適用之法條：刑事訴訟法第299 條第1 項前段、第273 條
    之1 第1 項、第310 條之2 、第454 第1 項，毒品危害防制
    條例第10條第1 項、第2 項、第18條第1 項前段，刑法第11
    條前段、第38條第1 項第2 款、第51條第5 款，中華民國九
    十六年罪犯減刑條例第2 條第1 項第3 款、第7 條、第10條
    第1 項。
五、如不服本判決，得自收受送達之翌日起10日內向本院提出上
    訴狀（應附繕本），其未敘述上訴理由者，應於上訴期間屆
    滿後20日內補提理由書狀於本院，上訴於臺灣高等法院。
本案經檢察官丁俊成到庭執行職務。
中    華    民    國    97    年    11    月    28    日
                刑事庭        法  官  林靜梅
以上正本證明與原本無異。
                              書記官  林韡婷
中    華    民    國    97    年    11    月    28    日
本案論罪科刑法條：
毒品危害防制條例第10條
施用第一級毒品者，處 6 月以上 5 年以下有期徒刑。
施用第二級毒品者，處 3 年以下有期徒刑。
附表
┌─┬───────┬───────┬────┬─────────┐
│編│犯罪時間、地點│查獲時間、地點│扣案物品│罪名、宣告刑暨減得│
│號│、行為        │              │        │之刑（主刑及從刑欄│
│  │              │              │        │）                │
├─┼───────┼───────┼────┼─────────┤
│一│於95年12月8日 │於95年12月9 日│被告所有│施用第一級毒品，處│
│  │某時許，在桃園│晚間7 時許，在│且供其施│有期徒刑捌月，減為│
│  │縣八德市松柏林│桃園縣桃園市民│用第一級│有期徒刑肆月，扣案│
│  │395 號處，分別│生路675 號處為│毒品所用│之夾鍊袋壹個、注射│
│  │施用第一級毒品│警查獲。      │之夾鍊袋│針筒貳支均沒收。  │
│  │海洛因及第二級│              │1 個、注├─────────┤
│  │毒品甲基安非他│              │射針筒2 │施用第二級毒品，處│
│  │命（起訴書誤載│              │支（起訴│有期徒刑肆月，減為│
│  │為安非他命）各│              │書誤為1 │有期徒刑貳月，扣案│
│  │1 次。        │              │支）、及│之吸食器壹組沒收。│
│  │              │              │供其施用│                  │
│  │              │              │第二級毒│                  │
│  │              │              │品所用之│                  │
│  │              │              │吸食器1 │                  │
│  │              │              │組。    │                  │
├─┼───────┼───────┼────┼─────────┤
│二│於96年2 月9日 │於96年2 月10日│被告所有│施用第一級毒品，處│
│  │晚間10時許，在│上午7 時許，在│且供其施│有期徒刑捌月，減為│
│  │桃園縣八德市松│左列處所為警查│用第一級│有期徒刑肆月，扣案│
│  │柏林395 號處，│獲。          │毒品所用│之夾鍊袋肆個、注射│
│  │分別施用第一級│              │之夾鍊袋│針筒、塑膠管各壹支│
│  │毒品海洛因及第│              │4 個、注│均沒收。          │
│  │二級毒品甲基安│              │射針1 支├─────────┤
│  │非他命（起訴書│              │、塑膠管│施用第二級毒品，處│
│  │誤載為安非他命│              │1 支個。│有期徒刑肆月，減為│
│  │）各1 次。    │              │        │有期徒刑貳月。    │
├─┼───────┼───────┼────┼─────────┤
│三│於96年2 月15日│於96年2 月16日│被告所有│施用第一級毒品，處│
│  │晚間10時許，在│下午3 時許，在│且供其施│有期徒刑捌月，減為│
│  │桃園縣八德市松│桃園縣中壢市福│用第一級│有期徒刑肆月，扣案│
│  │柏林395 號處，│州二街370 號前│毒品所用│之夾鍊袋壹個、注射│
│  │施用第一級毒品│為警查獲。    │之夾鍊袋│沒針筒壹支、橡皮軟│
│  │海洛因1 次。  │              │1個 、注│管壹條、削尖吸管壹│
│  │              │              │射針筒1 │支均沒收。        │
│  │              │              │支、橡皮│                  │
│  │              │              │軟管1 條│                  │
│  │              │              │、削尖吸│                  │
│  │              │              │管1 支。│                  │
├─┼───────┼───────┼────┼─────────┤
│四│於96年2 月28日│於96年3 月1 日│被告所有│施用第一級毒品，處│
│  │某時許，在桃園│凌晨1 時許，在│且供其施│有期徒刑捌月，減為│
│  │縣八德市松柏林│桃園縣桃園市中│用第一級│有期徒刑肆月，扣案│
│  │395 號處，施用│正路與中正二街│毒品所用│之注射針筒貳支沒收│
│  │第一級毒品海洛│口為警查獲。  │之注射針│。                │
│  │因1 次。      │              │筒2 支（│                  │
│  │              │              │起訴書誤│                  │
│  │              │              │為1 支）│                  │
│  │              │              │。      │                  │
├─┼───────┼───────┼────┼─────────┤
│五│於96年3 月10日│於96年3 月10日│被告所有│施用第一級毒品，處│
│  │下午5 時許，在│晚間8 時許，在│之第一級│有期徒刑捌月，減為│
│  │桃園縣八德市松│桃園縣桃園市三│毒品海洛│有期徒刑肆月，扣案│
│  │柏林39號處，施│民路與鎮撫街口│因1 包（│之第一級毒品海洛因│
│  │用第一級毒品海│為警查獲。    │毒品驗餘│壹包含袋（驗餘淨重│
│  │洛因1 次，及於│              │淨重0.11│零點壹壹公克）沒收│
│  │同日晚間8 時45│              │公克，含│銷燬之。          │
│  │分許為警採尿時│              │與毒品無├─────────┤
│  │起回溯96小時內│              │法析離之│施用第二級毒品，處│
│  │某時，在上開處│              │包裝袋1 │有期徒刑肆月，減為│
│  │所，施用第二級│              │個，空包│有期徒刑貳月。    │
│  │毒品甲基安非他│              │裝重0.15│                  │
│  │命（起訴書誤載│              │公克）。│                  │
│  │為安非他命）1 │              │        │                  │
│  │次。          │              │        │                  │
└─┴───────┴───────┴────┴─────────┘


司法院資訊處製作；財團法人民間司法改革基金會備份。
